【裁判字號】    98,上訴,4481
【裁判日期】    981222
【裁判案由】    毒品危害防制條例
【裁判全文】
臺灣高等法院刑事判決            98年度上訴字第4481號
上  訴  人
即  被  告  甲○○
                    （另案於臺灣臺北監獄臺北分監執行中）
上列上訴人因違反毒品危害防制條例案件，不服臺灣板橋地方法
院98年度訴字第2245號，中華民國98年8月7日第一審判決（起訴
案號：臺灣板橋地方法院檢察署98年度毒偵字第2080號），提起
上訴，本院判決如下：
    主  文
上訴駁回。
    理  由
一、按刑事訴訟法第350條、第361條、第362條、第367條規定，
    不服地方法院之第一審判決而上訴者，須提出上訴書狀，並
    應敘述具體理由，為上訴必備之程式；其所提出之書狀未敘
    述上訴理由，或僅曾以言詞陳述上訴理由者，均應於上訴期
    間屆滿後20日內補提理由書於第一審法院。第一審法院經形
    式審查，認逾期未補提上訴理由者，應定期間先命補正；逾
    期未補正者，為上訴不合法律上之程式，應以裁定駁回。倘
    已提出上訴理由，但所提非屬具體理由者，則由第二審法院
    以上訴不合法律上之程式，判決駁回。而所謂具體理由，必
    係依據卷內既有訴訟資料或提出新事證，指摘或表明第一審
    判決有何採證認事、用法或量刑等足以影響判決本旨之不當
    或違法，而構成應予撤銷之具體事由，始克當之（例如：依
    憑證據法則具體指出所採證據何以不具證據能力，或依憑卷
    證資料，明確指出所為證據證明力之判斷如何違背經驗、論
    理法則）；倘僅泛言原判決認定事實錯誤、違背法令、量刑
    失之過重或輕縱，而未依上揭意旨指出具體事由，或形式上
    雖已指出具體事由，然該事由縱使屬實，亦不足以認為原判
    決有何不當或違法者（例如：對不具有調查必要性之證據，
    法院未依聲請調查亦未說明理由，或援用證據不當，但除去
    該證據仍應為同一事實之認定），皆難謂係具體理由，俾與
    第二審上訴制度旨在請求第二審法院撤銷、變更第一審不當
    或違法之判決，以實現個案救濟之立法目的相契合，並節制
    濫行上訴（最高法院97年度臺上字第892號判決參照）。再
    按量刑輕重，係屬事實審法院得依職權自由裁量之事項，苟
    已斟酌刑法第57條各款所列情狀，而未逾越法定刑度，不得
    遽指為違法（最高法院72年度臺上字第6696號判例參照）。
二、上訴意旨略以：上訴人已坦承犯行，並深自悔悟，請從輕量
    刑等語。
三、經查：原判決以上訴人即被告甲○○所犯並非死刑、無期徒
    刑或最輕本刑為3年以上有期徒刑之罪，其於原審準備程序
    中就被訴事實為有罪之陳述，經原審法官告知簡式審判程序
    之旨，並聽取公訴人、上訴人之意見後，裁定由受命法官獨
    任進行簡式審判程序，並依上訴人於原審之自白、扣案第一
    級毒品海洛因（驗餘淨重0.1964公克）、第二級毒品甲基安
    非他命（合計驗餘淨重4.8177公克）、電子磅秤1臺、分裝
    袋7 個、塑膠盒1個、棉花棒4支及臺灣檢驗科技股份有限公
    司98 年3月30日濫用藥物檢驗報告書、交通部民用航空局航
    空醫務中心98年3月25日航藥鑑字第0981510號、第0000000
    號毒品鑑定書等為據，認定上訴人確有施用第一級、第二級
    毒品之犯行。又上訴人前曾受有期徒刑執行完畢後，5年內
    故意再犯本件最重本刑有期徒刑以上之罪，為累犯，均應加
    重其刑。爰審酌上訴人屢次施用毒品而不思悔改，品行不端
    ，意志力薄弱，其施用毒品經觀察勒戒後，仍無法斷絕施用
    毒品惡習，若非將其處以較長之刑期，與社會上毒品來源隔
    離，使其能深自反省，斷絕與毒品之接觸，不足以改正施用
    毒品惡習，並懲所犯及被告犯罪後對於施用毒品之犯行，已
    經坦承，態度良好等一切情狀，分別就其施用第一級、第二
    級毒品犯行各量處有期徒刑8月及5月，並定其應執行有期徒
    刑1年，並就扣案之第一級毒品海洛因（驗餘淨重0.1964公
    克）、第二級毒品甲基安非他命（合計驗餘淨重4.8177公克
    ）均諭知沒收銷燬、毒品外包裝袋4個、電子磅秤1臺、分裝
    袋7個、塑膠盒1個、棉花棒4支均諭知沒收，均已詳敘其所
    憑證據、認定理由及量刑依據。從形式上觀察，原判決已敘
    明審酌刑法第57條所列事項之理由，並無認定事實錯誤、量
    刑瑕疵或違背法令之情形。上訴意旨請求從輕量刑，僅依憑
    己見對原審量刑之裁量權適法行使而為空泛之爭執，未具體
    指摘原判決關於事實認定及法律適用與刑罰之量定，有何違
    法或不當之處，與前揭具體理由之要件不符。是以，上訴人
    前揭上訴理由之內容，未就原審判決有何採證認事用法或量
    刑等足以影響原審判決本旨之不當或違法，而為具體指摘。
    揆諸前揭規定，其上訴顯不合於法定要件，爰不經言詞辯論
    ，逕予駁回。
據上論斷，應依刑事訴訟法第367條前段、第372條，判決如主文
。
中    華    民    國    98    年    12    月    22    日
                  刑事第二十庭審判長法  官  楊貴雄
                                    法  官  周明鴻
                                    法  官  林銓正
以上正本證明與原本無異。
施用第一級毒品部分如不服本判決，應於收受送達後10日內向本
院提出上訴書狀，其未敘述上訴之理由者並得於提起上訴後10日
內向本院補提理由書（均須按他造當事人之人數附繕本）「切勿
逕送上級法院」。
施用第二級毒品部分不得上訴。
                                    書記官  邵淑津
中    華    民    國    98    年    12    月    22    日


司法院資訊處製作；財團法人民間司法改革基金會備份。
